臺灣高等法院刑事裁定
111年度抗字第1004號
抗  告  人
即  受刑人  陳欣沂


                （現於法務部○○○○○○○○○執行中）
上列抗告人即受刑人因聲請撤銷緩刑案件，不服臺灣桃園地方法
院中華民國111年6月6日裁定（111年度撤緩字第195號），提起
抗告，本院裁定如下：
    主  文
抗告駁回。                                              
    理  由
一、原裁定意旨略以：受刑人陳欣沂因犯詐欺案件，前經臺灣新
    北地方法院（下稱新北地院）於民國110年4月30日以110年
    金訴字第118號判決判處應執行有期徒刑1年4月，緩刑3年，
    並於110年6月23日確定（下稱甲案）。詎其於緩刑期前即10
    9年7月23日至109年7月27日更犯詐欺取財罪，經新北地院於
    111年2月23日以110年審訴字第1482號判處應執行有期徒刑1
    年2月，並於111年4月9日確定（下稱乙案），有前開各案判
    決書及本院被告前案紀錄表在卷可稽。是受刑人另犯乙案，
    已於111年4月9日確定，而聲請人於乙案確定後6個月內，即
    於111年6月1日聲請撤銷受刑人前開犯詐欺案件之緩刑宣告
    ，有臺灣桃園地方檢察署（下稱桃園地檢署）111年6月1日
    桃檢秀庚111執聲1103字第1119061655號函上之原審法院收
    狀戳章可佐，核與刑法第75條第1項第2款、第2項之規定相
    符，故本件聲請人之聲請，於法要無不合，應予准許，因而
    裁定撤銷其緩刑之宣告等語。
二、抗告意旨略以：抗告人即受刑人（下稱抗告人）所犯之乙案
    與甲案實為同一案件，僅報案地點不同，才有不同案件產生
    。抗告人皆與被害人達成和解，亦按月支付，不知為何撤銷
    緩刑，懇請撤銷原裁定云云。
三、按受緩刑之宣告，而有下列情形之一者，撤銷其宣告：緩
    刑期內因故意犯他罪，而在緩刑期內受逾6月有期徒刑之宣
    告確定者；緩刑前因故意犯他罪，而在緩刑期內受逾6月有
    期徒刑之宣告確定者，刑法第75條第1項定有明文。考其立
    法意旨略稱：緩刑制度係為促使惡性輕微之被告或偶發犯、
    初犯改過自新而設，如於緩刑期間、緩刑期前故意犯罪，且
    受不得易科罰金之有期徒刑以上刑之宣告確定者（意即應入
    監服刑），足見行為人並未因此而有改過遷善之意，此等故
    意犯罪之情節較刑法第75條之1「得」撤銷之原因為重，不
    宜給予緩刑之寬典，而有「應」撤銷緩刑之必要；又緩刑前
    因故意犯他罪，在緩刑期內受徒刑以上刑之宣告確定者，須
    在緩刑期滿前，後案之裁判已確定，始得撤銷緩刑之宣告。
    是若受刑人於本案裁判受緩刑之宣告前因故意犯他罪，且於
    本案之緩刑期間屆滿前，該他罪經法院裁判而受逾6月有期
    徒刑之宣告確定者，自應依前揭規定，撤銷本案緩刑之宣告
    ，並無依刑法第75條之1審酌原宣告之緩刑是否難收其預期
    效果而有執行刑罰必要之餘地。
四、經查：
  ㈠抗告人陳欣沂因三人以上共同詐欺取財罪等案件，前經新北
    地院於110年4月30日以110年金訴字第118號判決，分別判處
    有期徒刑1年1月、1年、1年1月、1年1月，應執行有期徒刑1
    年4月，緩刑3年，並於110年6月23日確定（即甲案，緩刑期
    間110年6月23日至113年6月22日）。又其於緩刑期前即109
    年7月23日至109年7月27日更犯三人以上共同詐欺取財罪，
    經新北地院於111年2月23日以110年審訴字第1482號判決，
    分別判處有期徒刑1年、1年、1年、1年，應執行有期徒刑1
    年2月，並於111年4月9日確定（即乙案），有前開各案判決
    書及本院被告前案紀錄表在卷可稽，是抗告人於甲案緩刑前
    故意犯乙案，且在緩刑期內受逾6月有期徒刑之宣告確定，
    已符合刑法第75條第1項第2款之規定。檢察官於乙案判決確
    定後6月以內之111年6月1日向原審法院聲請撤銷甲案之緩刑
    宣告，有桃園地檢署111年6月1日桃檢秀庚111執聲1103字第
    1119061655號函上之原審法院收狀戳章可查（見原審卷第5
    頁），亦合於刑法第75條第2項規定。從而，原審法院依法
    裁定撤銷甲案對抗告人所為緩刑之宣告，核無違誤。
  ㈡抗告人雖執前詞提起抗告，惟揆諸前揭刑法第75條規定暨其
    立法意旨，於本件之情形，法院即應撤銷甲案之緩刑宣告，
    並無何裁量之餘地。是原裁定於法並無不合，抗告意旨為無
    理由，應予駁回。
據上論斷，應依刑事訴訟法第412條，裁定如主文。
中　　華　　民　　國　　111 　年　　7 　　月　　19　　日
              　  刑事第二十三庭審判長法　官  許永煌
　　　　　　　　　　　　　　　　　    法　官  吳定亞
　　　　　　　　　　　　　　　　　    法　官  黃美文
以上正本證明與原本無異。
不得再抗告。
                                　    書記官  彭威翔
中　　華　　民　　國　　111 　年　　7 　　月　　20　　日